【裁判字號】    89,易緝,157
【裁判日期】    890330
【裁判案由】    竊盜
【裁判全文】
臺灣臺中地方法院刑事判決                        八十九年度易緝字第一五七號
    公  訴  人  台灣台中地方法院檢察署檢察官
    被      告  甲○○
右列被告因竊盜案件，經檢察官提起公訴（八十七年度偵字第一八七二０號），本院
判決如左：
    主  文
甲○○竊盜，處有期徒刑伍月。
    事  實
一、甲○○曾於民國八十六年間因恐嚇案件，經臺灣臺北地方法院判處有期徒刑十月
    ，目前尚在假釋保護管束中，猶不知悔改，復意圖為自己不法之所有，於八十七
    年八月八日凌晨三時許（起訴書誤載為九時三十分），在台中市○○路○段九Ｏ
    八號鄉林大舞場內，趁乙○○酒醉之際，徒手竊取乙○○所有之花旗銀行提款卡
    一張，得手後見提款卡密碼記載在提款卡上，即基於意圖為自己不法所有之概括
    犯意，自同日凌晨四時五十九分許，連續在台中市○○路○段八二三號花旗銀行
    設置之提款機，鍵入該提款卡之密碼四次，以不正方法，分別由該自動付款設備
    領取乙○○帳戶內存款新台幣（下同）二萬元、三萬元、三萬元、三萬元後，復
    於同日早上八時二十二分許，連續在台中市○○○路五八０號花旗銀行設置提款
    機處，以同一之方法鍵入提款卡密碼二次，分別以不正方法由自動付款設備領取
    乙○○之存款二萬元、二萬元，共計取得十五萬元供己花用，嗣乙○○發覺提款
    卡遭竊，經警會同調閱提款機之錄影帶，始知上情而報警處理。
二、案經乙○○訴由台中市警察局第五分局報請台灣台中地方法院檢察署檢察官偵查
    起訴。
    理  由
一、訊之被告甲○○對於右揭時地提領十五萬元花用等事實坦承不諱，惟否認有何竊
    盜犯行，辯稱：告訴人乙○○將密碼告知伊並拿提款卡給伊叫伊幫其領錢，伊未
    領到錢要將提款卡還告訴人，惟告訴人向伊表示提款卡拿去領錢花用，伊事後未
    能找到告訴人還提款卡云云。經查右揭事實業據告訴人指訴綦詳；復有被告自提
    款機提領現鈔時由銀行錄影之錄影帶一捲在卷可憑；又告訴人發現提款卡不見後
    即報警並會同警員前往銀行察看錄影帶，再根據錄影帶顯示之提領人回鄉林大舞
    廳查證盜領者確為被告之事實，除告訴人指訴外亦經證人即警員施純杰證述明確
    ；另被告辯稱其母生病伊須照顧母親，故案發翌日即未上班，而伊分六次提領是
    因須用錢時才提領云云，惟查被告竊得提款卡後旋於同日凌晨四時五十九分許及
    上午八時二十二分許共提領十五萬元，隨即未再工作，果如被告所言該提款卡係
    告訴人交付被告並同意被告提領，被告何需取得提款卡後馬上於同日提領十五萬
    元後不再上班，並不知告訴人之聯絡方式﹖是被告前開所辯顯係卸責之詞，不足
    採信，其犯行堪以認定。
二、被告竊取告訴人所有之提款卡，核其所為，係犯刑法第三百二十條第一項之竊盜
    罪：其以不正方法由自動提款機領取告訴人存款，核其所為，係犯同法第三百三
    十九條之二第一項以不正方法由自動付款設備取得他人之物罪。被告先後多次自
    提款機以不正方法取得告訴人財物之犯行，時間緊接，所犯構成要件相同，顯係
    基於概括犯意為之，為連續犯，應以一罪論，並加重其刑。其所犯上開二罪間，
    有方法結果之牽連關係，應依刑法第五十五條之規定，從一重依竊盜罪處斷。爰
    審酌被告之素行（見卷附本院被告全國前案紀錄表）、犯罪之動機、目的、所生
    危害、犯後未與告訴人達成和解賠償告訴人所受損害及態度良好等一切情狀，量
    處如主文之刑。
據上論斷，應依刑事訴訟法第二百九十九條第一項前段，刑法第三百二十條第一項、
第三百三十九條之二第一項、第五十五條、第五十六條，罰金罰鍰提高標準條例第一
條前段，判決如主文。
中      華      民      國      八十九      年    三    月    三十      日
                                        法  官  林郁婷
右正本證明與原本無異。
如不服本判決，應於送達後十日內向本院提出上訴狀 （須附繕本） ，上訴於台灣高
等法院台中分院。
                                        書記官
中      華      民      國      八十九      年    三    月    三十      日
附錄論罪科刑法條
刑法第三百二十條第一項：意圖為自己或第三人不法之所有，而竊取他人之動產者，
為竊盜罪，處五年以下有期徒刑、拘役或五百元以下罰金。
刑法第三百三十九條之二第一項：意圖為自己或第三人不法之所有，以不正方法由自
動收費設備取得他人之物者，處一年以下有期徒刑、拘役或三千元以下罰金。


司法院資訊處製作；財團法人民間司法改革基金會備份。
